臺灣苗栗地方法院刑事判決　　　　　　　 94年度易字第557號
公　訴　人　臺灣苗栗地方法院檢察署檢察官
被　　　告　丁○○
被　　　告　甲○○
上列被告等因竊盜案件，經檢察官提起公訴（94年度偵字第2707
號），復經檢察官追加起訴（94年度偵字第2961號），再經檢察
官移送併案審理（94年度偵字第3475、3983號），被告等於本院
準備程序進行中，就被訴事實為有罪之陳述，經本院告知簡式審
判程序意旨，並聽取公訴人及被告等之意見後，合議裁定由受命
法官獨任進行簡式審判程序審理，本院判決如下：
    主  文
丁○○連續攜帶兇器毀越安全設備、於夜間侵入住宅竊盜，累犯
，處有期徒刑壹年貳月。扣案之鐵撬貳把、美工刀壹支，均沒收
。
甲○○連續攜帶兇器竊盜，累犯，處有期徒刑壹年。扣案之鐵撬
貳把、美工刀壹支、油壓剪壹支，均沒收。
    事  實
一、丁○○前因恐嚇取財案件，經本院於民國91年8 月27日，以
    91年易字第482 號，判處有期徒刑7 月，於91年9 月16日確
    定。其又因竊盜案件，經本院於91年12月25日，以91年易字
    第543 號，判處有期徒刑8 月，於92年1 月27日確定。上述
    2 案件，經本院定其應執行刑為有期徒刑1 年2 月確定，於
    92年11月26日縮短刑期執行完畢。
二、甲○○前因施用毒品案件，經本院以89年易字第549 號，判
    處有期徒刑6 月，於89年10月19日確定。其又因竊盜案件，
    經本院以89年易字第646 號，判處有期徒刑4 月，嗣經臺灣
    高等法院臺中分院，於90年4 月25日，以90年上易字第589
    號，判處有期徒刑4 月確定。其上述2 案件，經定其應執行
    刑為有期徒刑9 月確定，於91年4 月19日執行完畢。
三、詎丁○○、甲○○2 人仍不知警惕，基於意圖為自己不法所
    有之概括犯意，或其等獨自1 人，或其等2 人、或甲○○與
    劉瀚璟（檢察官另行移送本院併案審理）2 人基於共同犯意
    之聯絡，於附表所示之時間、地點，以附表所示之方法，連
    續竊取丙○○等人所管領持有、所有之電纜線等財物（附表
    編號1 部分並未得逞）。
四、嗣於：
  (一)94年7 月13日13時許，丁○○為警在苗栗縣後龍鎮○○里○
    鄰○○路23號前逮捕，扣得鐵撬2 把、美工刀1 支。而甲○○則趁隙逃逸（附表1部分）。
  (二)94年9 月16日凌晨5 時50分許，甲○○、劉瀚璟2 人，駕駛
    前述自用小客車，載運甫竊得之電纜線，欲前往苗栗縣後龍
    鎮○○路86號「富康舊貨業」變買時，為警查獲，扣得油壓
    剪1支（附表2部分）。
  (三)乙○○報警後，為警採獲渠住處留存之指紋，送請內政部警
    政署刑事警察局進行比對，確認與丁○○檔存指紋相符。迄
    於94年9月2日，循線查獲。
五、案經戊○○訴由苗栗縣警察局竹南分局報請臺灣苗栗地方法
    院檢察署檢察官偵查後起訴、追加起訴，及苗栗縣警察局竹
    南分局報告臺灣苗栗地方法院檢察署檢察官偵查後移送併案
    審理。
    理  由
一、本件被告丁○○、甲○○所犯為死刑、無期徒刑或最輕本刑
    為3 年以上有期徒刑以外之罪，其等於準備程序中就被訴事
    實為有罪之陳述，經法官告知簡式審判程序之旨，並聽取公
    訴人之意見後，爰依刑事訴訟法第273 條之1 第1 項規定，
    由受命法官獨任進行簡式審判程序，合先敘明。
二、訊據被告丁○○、甲○○對於前述犯罪事實坦承不諱，核與
    被害人戊○○、丙○○、乙○○指述之情節相符，復與證人
    劉雨虹之證詞若合符節，並經證人即共犯劉瀚璟證述屬實。
    此外，復有照片13張、贓物認領保管單1 份、內政部警政署
    刑事警察局94年8 月26日刑紋字第0940128130號鑑驗書1 份
    在卷可佐，又有鐵撬2 把、美工刀1 支、油壓剪1 支扣案可
    稽，足見其等之自白與犯罪事實相符，其等上述犯行，洵堪
    認定。
三、按刑法第321 條第1 項第3 款所謂之兇器，其種類並無限制
    ，凡客觀上足對人之生命、身體、安全構成威脅，具有危險
    性之兇器均屬之（最高法院79年台上字5253號判例參照）。
    本件扣案之鐵撬2 把、美工刀1 支、油壓剪1 支，均係金屬
    製品，被害人丙○○所失竊之電纜線，為被告甲○○等人剪
    斷，已如前述，可見上述工具，在客觀上均對人之生命、身
    體、安全足以構成威脅，且有危險性，自屬兇器之一種。次
    按毀越門扇而入室行竊，其毀越行為即屬毀損物品或侵入住
    宅，已併合於所犯之加重竊盜之罪質中，自無更行構成毀損
    罪或侵入住宅罪之理，最高法院著有27年上字第1887號判例
    可資參照。是核被告丁○○、甲○○就附表1 部分所為，均
    係犯刑法第321 條第2 項、第1 項第2 款、第3 款之攜帶兇
    器毀越門扇竊盜未遂罪。而被告甲○○就附表2 部分所為，
    係犯刑法第321 條第1 項第3 款之攜帶兇器竊盜罪。又被告
    丁○○就附表3 部分所為，係犯刑法第321 條第1 項第1 款
    、第2 款、第3 款之攜帶兇器毀越安全設備（窗戶）於夜間
    侵入住宅竊盜罪。又被告丁○○、甲○○2 人間，就附表1
    部分之犯行，被告甲○○與共犯劉瀚璟2 人間，就附表2 部
    分之犯行，均具有犯意之聯絡及行為分擔，均為共同正犯。
    再被告丁○○、甲○○之先後多次犯行，雖有既未遂之分，
    復有攜帶兇器毀越門扇竊盜、攜帶兇器竊盜、攜帶兇器毀越
    安全設備於夜間侵入住宅竊盜之別，但各自時間緊接，各自
    觸犯構成要件相同之罪，顯係各自基於概括犯意反覆為之，
    各自為連續犯，各自應依刑法第56條之規定，論以情節較重
    之一罪，並加重其刑「大法官會議釋字第152 號解釋、最高
    法院67年6 月20日第6 次暨第7 次刑事庭庭推總會議決議（
    一）參照」。另按連續犯之數行為，其處罰條款不同者，應
    就其中一行為所犯之條款予以論科。被告先後所犯竊盜罪，
    加重條款不同時，即應於刑法第321 條第1 項各款規定中擇
    一情節最重者論處（最高法院32年上字第589 號判例、83
    年度台上字第3141號判決、63年11月5 日，63年度第4 次刑
    庭庭推總會議決議參照）。且連續數行為而犯同一性質之罪
    名，縱令涉及數個法條，但其輕罪在法律上既已包含於重罪
    之內，自應就其較重者論為連續犯之罪名（最高法院44年度
    台上字第1178號判決參照），毋庸再論以輕罪之罪名。是被
    告丁○○連續犯前揭所示2 次竊盜犯行（附表1 部分係攜帶
    兇器毀越門扇竊盜未遂罪，附表3 部分係攜帶兇器毀越安全
    設備於夜間侵入住宅竊盜既遂罪），被告甲○○連續犯上述
    2 次竊盜犯（附表1 部分係攜帶兇器毀越門扇竊盜未遂罪，
    附表2 部分係攜帶兇器竊盜既遂罪），被告丁○○部分僅擇
    其中情節較重、已竊得財物之攜帶兇器毀越安全設備於夜間
    侵入住宅竊盜罪，而論以1 罪即可；被告甲○○部分，則僅
    擇其中情節較重、已竊得財物之攜帶兇器竊盜罪，而論以1
    罪即可。又被告甲○○、丁○○2 人，上述附表2 、3 部分
    之竊盜犯行，雖未據檢察官提起公訴，然此部分之事實與起
    訴之犯罪事實既具有連續犯之裁判上一罪之關係，且經檢察
    官移送本院併案審理，應為起訴效力所及，本院自應併予審
    究，附此敘明。又被告丁○○、甲○○2 人，各自有犯罪事
    實欄一、二部分之刑事判決紀錄，分別於92年11月26日、於
    91年4 月19日執行完畢，此有臺灣高等法院被告全國前案紀
    錄表、臺灣苗栗地方法院檢察署刑案資料查註紀錄表各2 份
    在卷可稽，其等於5 年內再犯本件最重本刑為有期徒刑以上
    之罪，均為累犯，均應依刑法第47條之規定遞加重其刑。爰
    審酌被告丁○○、甲○○，年輕力壯，竟不思以正當方法獲
    取金錢、財物，為貪圖私利，而竊取他人之財物，缺乏尊重
    他人財產權之觀念，且造成被害人財產上之損失。復徵之其
    等前因竊盜、贓物案件，經上述法院判處有期徒刑，並於前
    述日期執行完畢，已如前述。足見其等不知警惕，一再挑戰
    法律，不畏國法嚴峻之心態，本應重罰。但衡酌被告2 人於
    犯罪後，坦承犯行，深表悔意，可見其2 人顯有悔過之心。
    再斟酌其等犯罪之手段、目的、方法、造成之損害及犯罪所
    得等一切情狀，並衡酌檢察官之具體求刑，分別就被告丁○○、甲○○，量處如主文所示之刑，以示懲戒。扣案之鐵撬
    2 把、美工刀1 支，及油壓剪1 支，分別係被告丁○○、甲○○所有，且供竊取被害人財物之用，業據其等供陳明確，
    均應依刑法第38條第1 項第2 款之規定沒收。
據上論斷，應依刑事訴訟法第273 條之1 第1 項、第299 條第1
項前段，刑法第28條、第56條、第321 條第1 項第1 款、第2 款
、第3 款、第321 條第1 項第3 款、第47條、第38條第1 項第2
款，判決如主文。
本件經檢察官黃智勇到庭執行職務。
中　　華　　民　　國　　94　　年　　10　　月　　31　　日
                  刑事第三庭  法　官  呂 曾 達
以上正本與原本無異。
如不服本判決，應於送達後10日內，向本院提出上訴狀（應附繕
本）。
                              書記官  陳 淑 華
中　　華　　民　　國　　94　　年　　10　　月　　31　　日
附錄法條：
中華民國刑法第321條
犯竊盜罪而有左列情形之一者，處 6 月以上、 5 年以下有期徒
刑：
一  於夜間侵入住宅或有人居住之建築物、船艦或隱匿其內而犯
    之者。
二  毀越門扇、牆垣或其他安全設備而犯之者。
三  攜帶兇器而犯之者。
四  結夥三人以上而犯之者。
五  乘火災、水災或其他災害之際而犯之者。
六  在車站或埠頭而犯之者。
前項之未遂犯罰之。
附表1：
┌─────────────────────────────────────────┐
│本案部分（94年度偵字第2707號、2961號）                                            │
│被告：丁○○、甲○○                                                              │
├──┬─────┬──────┬─────────┬─────┬────┬────┤
│編號│ 犯罪時間 │  犯罪地點  │    犯罪方法      │所得財物  │ 被害人 │所犯法條│
├──┼─────┼──────┼─────────┼─────┼────┼────┤
│ 一 │94年7月13 │苗栗縣後龍鎮│丁○○、甲○○攜帶│無        │戊○○  │刑法第  │
│    │日12時20分│新民里東社6 │鐵撬及美工刀，由李│          │        │321條第2│
│    │許        │之3號 (住宅)│外清在外把風，陳進│          │        │項、第1 │
│    │          │            │富則破壞鐵門後進入│          │        │項第2款 │
│    │          │            │屋內行竊。        │          │        │、第3款 │
└──┴─────┴──────┴─────────┴─────┴────┴────┘
附表2：
┌─────────────────────────────────────────┐
│併案部分（94年度偵字第3745號）                                                    │
│被告：甲○○                                                                      │
├──┬─────┬──────┬─────────┬─────┬────┬────┤
│編號│ 犯罪時間 │  犯罪地點  │    犯罪方法      │所得財物  │ 被害人 │所犯法條│
├──┼─────┼──────┼─────────┼─────┼────┼────┤
│ 一 │94年9月16 │苗栗縣後龍鎮│以油壓剪剪取電纜線│電纜線約  │丙○○  │刑法    │
│    │日凌晨2時 │省道台61線北│後，搬運至所駕駛之│150公尺   │        │第321條 │
│    │許        │上105公里處 │自小客車載離現場。│          │        │第1項   │
│    │          │            │（共犯劉瀚璟）    │          │        │第3款   │
└──┴─────┴──────┴─────────┴─────┴────┴────┘
附表3：
┌─────────────────────────────────────────┐
│併案部分（94年度偵字第3983號）                                                    │
│被告：丁○○                                                                      │
├──┬─────┬──────┬─────────┬─────┬────┬────┤
│編號│ 犯罪時間 │  犯罪地點  │    犯罪方法      │所得財物  │ 被害人 │所犯法條│
├──┼─────┼──────┼─────────┼─────┼────┼────┤
│ 一 │94年7月3日│苗栗縣後龍鎮│攜帶鐵撬破壞鐵窗後│黃金飾品7 │乙○○  │刑法    │
│    │20時許    │東明里10鄰下│，侵入住宅竊取財物│兩、現金新│        │第321條 │
│    │          │浮尾133之10 │（鐵窗有防閑之功用│台幣50,000│        │第1項、 │
│    │          │號（住宅）  │，屬安全設備）    │元、華碩牌│        │第1款、 │
│    │          │            │                  │桌上型電腦│        │第2款、 │
│    │          │            │                  │1台（含液 │        │第3款   │
│    │          │            │                  │晶螢幕）  │        │        │
└──┴─────┴──────┴─────────┴─────┴────┴────┘
